【裁判字號】    89,易,1868
【裁判日期】    890823
【裁判案由】    偽造文書
【裁判全文】
臺灣桃園地方法院刑事判決                        八十九年度易字第一八六八號
    公  訴  人  臺灣桃園地方法院檢察署檢察官
    被      告  甲○○
右列被告因偽造文書案件，經檢察官提起公訴（八十九年度偵字第九八四三號），本
院判決如左：
        主  文
甲○○行使偽造私文書，足以生損害於公眾及他人，處有期徒刑柒月。
於八十九年六月卅日在桃園縣警察局中壢分局之警訊筆錄上、吳聲良之口卡片上、甲
○○之照片上、陳建和之口卡片上、權利告知通知單上（含交本人收執聯及警察機關
存查聯）、逮捕通知書（通知本人）（含交本人收執聯及警察機關存查聯）上、逮捕
通知書（通知親友）（含交本人收執聯及警察機關存查聯）上，偽造之「吳聲良」之
署押共拾捌枚，均沒收。
        事  實
一、甲○○因竊盜案件拒不到庭應訊，而經本院及臺灣桃園地方法院檢察署分別以民
    國八十九年六月廿三日桃院丁刑和緝字第四００號、八十九年五月十九日乙○楠
偵盈緝字第一０五五號通緝在案，其於八十九年六月廿九日晚間十一時四十分許
    ，因駕駛贓車行經中壢市○○路八十八巷二之一號前，為警臨檢查獲，為免其通
    緝犯之身份敗露而遭逮捕，竟基於偽造其兄「吳聲良」署押之概括犯意，於八十
    九年六月卅日凌晨一時四十分許在桃園縣警察局中壢分局中壢派出所內接受警訊
    時，連續在警訊筆錄上偽造「吳聲良」之署押七枚（含簽名二枚、指印五枚）、
    在吳聲良之口卡片上偽造「吳聲良」之署押二枚（含簽名、指印各一枚）、在甲
    ○○之照片上偽造「吳聲良」之署押二枚（含簽名、指印各一枚）、在陳建和之
    口卡片上偽造「吳聲良」之指印一枚、權利告知通知單上（含交本人收執聯及警
    察機關存查聯）偽造「吳聲良」之署押二枚（含簽名、指印各一枚）、在逮捕通
    知書（通知本人）（含交本人收執聯及警察機關存查聯）上偽造「吳聲良」之署
    押二枚（含簽名、指印各一枚）、在逮捕通知書（通知親友）（含交本人收執聯
    及警察機關存查聯）上偽造「吳聲良」之署押二枚（含簽名、指印各一枚），均
    足生損害於司法警察機關對犯罪之偵查對象之正確性及吳聲良本人。甲○○在權
    利告知通知單（含交本人收執聯及警察機關存查聯）及逮捕通知書（含前開通知
    本人及通知親友之通知書，均含交本人收執聯及警察機關存查聯）上偽造吳聲良
    之署押而表示已經收受屬收據、通知性質之逮捕通知書之私文書後，旋基於行使
    之犯意，將該偽造之私文書提出交付於司法警察，足生損害於司法警察機關對犯
    罪之偵查對象之正確性及吳聲良本人。嗣適時為警識破，而查知上開犯情。
二、案經桃園縣警察局中壢分局報告台灣桃園地方法院檢察署檢察官偵查起訴。
        理  由
一、訊據被告甲○○對於右開事實坦承不諱，並有如事實欄所述由被告所偽造之署押
    共十八枚在卷可按，本件事證明確，被告犯行足堪認定。
二、核被告所為係犯刑法第二百十六條、第二百十條之行使偽造私文書罪。被告前後
    多次偽造署押之犯行，時間緊接，所犯構成要件相同之罪名，顯係基於概括之犯
    意反覆為之，均為連續犯，應以一罪論。又被告偽造署押之行為，係其偽造私文
    書之階段行為，應不另論罪；被告偽造私文書後進而行使，其偽造私文書之行為
    又已為行使偽造私文書之高度行為所吸收，亦不另論罪。公訴人雖在起訴書之犯
    罪事欄及證據並所犯法條欄漏未對被告在陳建和之口卡片上、逮捕通知書（通知
    本人）（含交本人收執聯及警察機關存查聯）上、逮捕通知書（通知親友）（含
    交本人收執聯及警察機關存查聯）上，偽造「吳聲良」之署押之行為加以起訴，
    然其餘已經起訴之偽造署押犯行，與該部分具連續犯裁判上一罪之關係，自在本
    院得一併審究之範圍；又被告偽造署押係偽造私文書之階段行為，其偽造私文書
    之行為又為行使偽造私文書之高度行為所吸收，因之，該等罪名間實為實質上一
    罪之關係，本院亦得一併加以審究。爰審酌被告行為動機、行為手段、其犯行對
    司法偵查之正確性所造成之危害程度，其犯後坦承犯行等一切情狀，量處如主文
    所示之刑。被告於八十九年六月卅日在桃園縣警察局中壢分局之警訊筆錄上、吳
    聲良之口卡片上、甲○○之照片上、陳建和之口卡片上、權利告知通知單上（含
    交本人收執聯及警察機關存查聯）、逮捕通知書（通知本人）（含交本人收執聯
    及警察機關存查聯）上、逮捕通知書（通知親友）（含交本人收執聯及警察機關
    存查聯）上，偽造之「吳聲良」之署押共十八枚，均應依刑法第二百十九條之規
    定，宣告沒收。
據上論斷，應依刑事訴訟法第二百九十九條第一項前段，刑法第二百十六條、第二百
十條、第二百十九條，判決如主文。
本案經檢察官魏雯祈到庭執行職務
中      華      民      國      八十九    年    八      月    廿三      日
                                臺灣桃園地方法院刑事第一庭
                                      法  官    曾  雨  明
右正本證明與原本無異。
如不服本判決，應於判決送達後十日內向本院提出上訴狀( 應附繕本 )，上訴於
臺灣高等法院。
                                      書記官    戴  育  萍
中        華        民        國   八十九   年    八    月    二十五    日
附論罪科刑依據之法條：
刑法第二百十六條
行使第二百十條至第二百十五條之文書者，依偽造、變造文書或登載不實事項或使登
載不實事項之規定處斷。
刑法第二百十條
偽造、變造私文書，足以生損害於公眾或他人者，處五年以下有期徒刑。


司法院資訊處製作；財團法人民間司法改革基金會備份。
